【裁判字號】    95,上訴,1937
【裁判日期】    950707
【裁判案由】    竊盜等
【裁判全文】
臺灣高等法院刑事判決                95年度上訴字第1937號
上  訴  人  臺灣板橋地方法院檢察署檢察官
上  訴  人
即  被  告  甲○○
上列上訴人因被告竊盜等案件，不服臺灣板橋地方法院94年度簡
上字第422號判決，中華民國95年4月19日第二審判決（聲請簡易
處刑案號：臺灣板橋地方法院檢察署94年度速偵字第529號及移
送併辦案號：同署94年度偵字第9988號），提起上訴，本院判決
如下：
    主  文
上訴駁回。
    理  由
一、按刑事訴訟法第376條所列各罪之案件，經第二審判決者，
    不得上訴於第三審法院，法有明文。又依刑事訴訟法第455
    條之1第1項規定，適用簡易程序案件，經簡易判決處刑後，
    對於簡易判決有不服者，固得上訴於管轄之第二審地方法院
    合議庭，惟經該管轄之第二審地方法院合議庭判決後，該案
    即告確定，不得再上訴於高等法院，此觀刑事訴訟法第七編
    簡易程序之規定自明。
二、本件被告甲○○因竊盜等案件，經檢察官向原審第一審法院
    聲請簡易處刑，原審第一審法院據檢察官之聲請，諭知被告
    攜帶凶器竊盜，處有期徒刑陸月，如易科罰金，以佰元折
    算壹日，扣案之螺絲起子壹支沒收，嗣因檢察官發覺被告另
    涉犯竊盜案件而與前開論罪科刑部分有連續犯關係，屬裁判
    上一罪，向原審第二審法院合議庭提起上訴，原審第二審法
    院合議庭法院乃將原判決撤銷，改諭知被告連續攜帶凶器竊
    盜處有期徒刑壹年，扣案之螺絲起子壹支沒收，並敘明台灣
    臺北地方法院檢察署95年度偵字第2551號及台灣板橋地方法
    院檢察署95年度偵字第8649、7217號移送併辦部分，或未有
    確據證明係被告所為或被告並非基於概括之犯意為之，而與
    本件論罪科刑部分並無連續犯關係，自不得併案審判，應退
    回由檢察官另行依法處理，足認原審第一審法院及第二審法
    院合議庭均係依刑法第321條第1項論處罪刑，核屬刑事訴訟
    法第376條第2款之案件，依首開說明，既經第二審判決，自
    不得上訴於第三審法院，檢察官及被告猶復提起上訴，均為
    法所不許，自應予以駁回，併不經言詞辯論。又檢察官提起
    上訴既為法所不許，則其上訴意旨（台灣板橋地方法院檢察
    署95年度偵字第8649號）及移送併辦意旨（台灣板橋地方法
    院檢察署95年度偵字第12898、12899號、13915號及台灣台
    北地方法院95年偵字第9813號）所述被告之犯罪事實與本件
    聲請簡易判決處刑之竊盜犯行間，即非聲請簡易判決處刑效
    力所及而得為本院併案審判，應退回由檢察官另行依法處理
    。至原判決雖載有「不服本判決，應於送達後10日內，向本
    院提出上訴狀」等語，然該記載既與法律規定不符，應係誤
    載，且得否上訴，係以法律規定為準，不因裁判末行附記有
    誤而改變，附此敘明。
據上論斷，應依刑事訴訟法第367條、第372條，判決如主文。
中    華    民    國    95    年    7     月    7     日
                  刑事第四庭審判長法  官  蔡秀雄
                                  法  官  沈宜生
                                  法  官  黃金富
以上正本證明與原本無異。
不得上訴。
                                  書記官  林淑玉
中    華    民    國    95    年    7     月    10    日


司法院資訊處製作；財團法人民間司法改革基金會備份。
